臺灣桃園地方法院刑事判決
                                  109年度審原易字第135號
公  訴  人  臺灣桃園地方檢察署檢察官
被      告  李嘉威

                    籍設桃園市○○區○○○街000號0○○○○○○○○)


指定辯護人  公設辯護人廖彥傑  
上列被告因竊盜案件，經檢察官提起公訴（109年度偵字第14181
號），被告於本院準備程序進行中，就被訴事實為有罪之陳述，
經本院告知簡式審判程序意旨，並聽取公訴人、被告、辯護人之
意見後，裁定改依簡式審判程序審理，茲判決如下：
    主      文
李嘉威犯竊盜罪，處有期徒刑參月，如易科罰金，以新臺幣壹仟
元折算壹日；又犯攜帶兇器毀壞安全設備竊盜罪，處有期徒刑捌
月。
未扣案之犯罪所得黃色電動車壹部及藍色電動車壹部均沒收，於
全部或一部不能沒收或不宜執行沒收時，均追徵其價額。
    事實及理由
一、本件除如下更正及補充之部分外，餘犯罪事實及證據均同於
    附件檢察官起訴書之記載（詳如附件）：
（一）起訴書「犯罪事實」欄一、（二）原載「桃園市○○區○○路
      0段0000巷000號前」，應更正為「桃園市○○區○○路0段000
      0巷000號對面鐵皮屋停車場」。
（二）證據部分應補充本院勘驗108年12月6日現場監視器畫面之
      勘驗結果、被告李嘉威於本院準備程序及審理時之自白。
二、論罪科刑：
 （一）核被告所為，分別係犯刑法第320條第1項之竊盜罪及刑
       法第321條第1項第2款、第3款之攜帶兇器毀壞安全設備
       之竊盜罪。
 （二）被告上開二次犯行間，犯意各別，行為互殊，應予分論
       併罰。
 （三）爰審酌被告不思以正當手段獲取財物，竟圖不勞而獲恣
       意竊取告訴人財物之行為，欠缺尊重他人之觀念，所為
       實不足取，且被告於本案一開始未能全部坦承犯行，迄
       至本院審理時始坦承之犯後態度，亦有耗費司法資源之
       情形，兼衡其犯罪之動機、素行、犯罪手段、所竊取財
       物之價值等一切情狀，分別量處如主文所示之刑，並就
       得易科罰金部分，諭知如易科罰金之折算標準。
四、沒收：
（一）按「供犯罪所用、犯罪預備之物或犯罪所生之物，屬於犯
      罪行為人者，得沒收之。但有特別規定者，依其規定」、
      「前二項之沒收，於全部或一部不能沒收或不宜執行沒收
      時，追徵其價額」，刑法第38條第2項、第4項規定甚明。
      被告於起訴書「犯罪事實」欄一、（二）犯行中所用之鐵
      棍、鐵鎚為取自現場之物，此據被告於警詢時承明（見偵
      卷第8頁），顯非屬被告所有，復非違禁物，更無從認物
      主係無正當理由而提供，於法自不得宣告沒收或追徵其價
      額。   
（二）本件被告竊得黃色電動車及藍色電動車各1台均為「違法
      行為所得」，且均未扣案，均應依刑法第38條之1第1項前
      段規定宣告沒收，且依第38條之1第3項規定諭知於全部或
      一部不能沒收或不宜執行沒收時，追徵其價額。
據上論斷，應依刑事訴訟法第273 條之1 第1 項、第299 條第1
項前段、第310 條之2 、第454 條，判決如主文。
本案經檢察官董諭到庭執行職務。
中    華    民    國   111    年    3     月    10    日
                       刑事審查庭  法  官  李佳穎
以上正本證明與原本無異。
如不服本判決應於收受判決後20日內向本院提出上訴書狀，並應
敘述具體理由。其未敘述上訴理由者，應於上訴期間屆滿後20日
內向本院補提理由書(均須按他造當事人之人數附繕本)「切勿逕
送上級法院」。
                                   書記官  蔡萱穎
中    華    民    國   111    年    3     月    10    日
附錄本案論罪科刑依據之法條：
中華民國刑法第321 條
犯前條第1 項、第2 項之罪而有下列情形之一者，處6 月以上5
年以下有期徒刑，得併科50萬元以下罰金：
一、侵入住宅或有人居住之建築物、船艦或隱匿其內而犯之。
二、毀越門窗、牆垣或其他安全設備而犯之。
三、攜帶兇器而犯之。
四、結夥三人以上而犯之。
五、乘火災、水災或其他災害之際而犯之。
六、在車站、港埠、航空站或其他供水、陸、空公眾運輸之舟、
    車、航空機內而犯之。
前項之未遂犯罰之。
附件：
臺灣桃園地方檢察署檢察官起訴書
                                    109年度偵字第14181號
　　被　　　告　李嘉威　男　39歲（民國00年0月00日生）
　　　　　　　　　　　　籍設桃園市○○區○○○街000號
                        (桃園○○○○○○○○○)
　　　　　　　　　　　　現居桃園市○○區○○街000號
                        (另案在法務部○○○○○○○執行)
　　　　　　　　　　　　國民身分證統一編號：Z000000000號
上列被告因竊盜案件，已經偵查終結，認應該提起公訴，茲將犯
罪事實及證據並所犯法條分敘如下：
　　　  犯罪事實
一、李嘉威意圖為自己不法之所有，基於竊盜之犯意，分別為下
    列行為：
（一）於民國108年11月27日凌晨，與其女友屠曉芳（所涉竊盜
      罪嫌，另為不起訴處分）在桃園市○○區○○路000號「大世
      界汽車賓館」前，搭乘計程車至桃園市八德區永忠街9巷
      後，共同步行前往桃園市八德區介壽路2段1233巷，李嘉
      威即向屠曉芳表示欲獨自進入巷內拜訪叔叔，而於同日凌
      晨0時35分許，至桃園市○○區○○路0段0000巷000號前，徒
      手竊取DIALOJA JOSEPH BINK MANUEL（中文名：約瑟）所
      有、停放在該處之黃色電動機車1臺（價值新台幣【下同
      】3萬8000元），得手後離去。
（二）於108年12月6日凌晨4時29分許，在桃園市○○區○○路000號
      「大世界汽車賓館」前，搭乘計程車至桃園市八德區興豐
      路836巷口，再步行至桃園市○○區○○路0段0000巷000號前
      ，持客觀上足以對人之生命、身體安全構成威脅而可供兇
      器使用之鐵棍、鐵鎚，破壞該處大門鐵鍊後，入內竊取VE
      NTURA JAYLORD DE LOS SANTOS（中文名：杰羅）所有、
      停放在該處之藍色電動車1臺（價值3萬元），得逞後離去
      。
二、案經DIALOJA JOSEPH BINK MANUEL、VENTURA JAYLORD DE L
    OS SANTOS訴由桃園市政府警察局八德分局報告偵辦。
　　　　證據並所犯法條
一、證據清單暨待證事實
編號 證據名稱 待證事實   1 被告李嘉威於警詢及偵查中之供述 1.被告坦承於犯罪事實一㈠之時、地徒手竊取告訴人DIALOJA JOSEPH BINK MANUEL之黃色電動車之事實。   2.被告於警詢中坦承於犯罪事實一㈡之時、地竊取告訴人VENTURA JAYLORD DE LOS SANTOS之藍色電動車之竊盜犯行，於偵查中則翻異前詞，矢口否認上開犯行，辯稱：這次不是伊，警詢時伊要會客就爽快承認，在伊當時住的旅館附近，伊就認識4、5個人在該處偷電動車等語。   2 告訴人DIALOJA JOSEPH BINK MANUEL、VENTURA JAYLORD DE LOS SANTOS於警詢之指述 其等所有之電動車分別於前開時、地遭竊取之事實。    3 證人即同案被告屠曉芳於警詢及偵查中之證述  1.證明其與被告為男女朋友關係，被告於108年11月27日稱要找朋友，要其陪同前往，其與被告搭乘計程車至桃園市八德區介壽路2段1233巷附近後，被告叫其在路口等一下，過一陣子被告就騎乘電動車出現叫其上車之事實。 2.證明108年11月27日凌晨0時16分許，在失竊地點附近調取之監視器，出現在監視器畫面中之男子為被告李嘉威之事實。 3.證明108年12月6日凌晨4時29分許，在失竊地點附近調取之監視器為被告竊取電動車畫面之事實。   4 監視器翻拍照片、失竊地點現場照片數紙 佐證被告分別於犯罪事實一(一)、(二)之時、地竊取告訴人DIALOJA JOSEPH BINK MANUEL 、VENTURA JAYLORD DE LOS SANTOS所有之電動車之事實。 
二、核被告犯罪事實一(一)所為，係犯刑法第320條第1項之竊盜
    罪嫌；被告犯罪事實一(二)所為，係犯刑法第321條第1項第
    2款、第3款之攜帶兇器、毀壞安全設備之加重竊盜罪嫌。被
    告前揭2次竊盜罪嫌間，犯意個別，行為互殊，請予分論併
    罰。被告所竊取之上開電動車，為犯罪所得，未據合法發還
    ，請依刑法第38條之1第1項前段、第3項之規定宣告沒收，
    於全部或一部不能沒收或不宜執行沒收時，追徵其價額。
三、依刑事訴訟法第251條第1項提起公訴。
　  此　致
臺灣桃園地方法院
中　　華　　民　　國　 109　　年　　7 　　月　　29　　日
　　　　　　　　　　　　　 檢　察　官   王以文
本件證明與原本無異
中　　華　　民　　國　 109　　年　　8 　　月　　6 　　日
                           書  記  官   黃子庭
所犯法條：
中華民國刑法第320條
意圖為自己或第三人不法之所有，而竊取他人之動產者，為竊盜
罪，處 5 年以下有期徒刑、拘役或 50 萬元以下罰金。
意圖為自己或第三人不法之利益，而竊佔他人之不動產者，依前
項之規定處斷。
前二項之未遂犯罰之。
中華民國刑法第321條
犯前條第 1 項、第 2 項之罪而有下列情形之一者，處 6 月以
上 5 年以下有期徒刑，得併科 50 萬元以下罰金：
一、侵入住宅或有人居住之建築物、船艦或隱匿其內而犯之。
二、毀越門窗、牆垣或其他安全設備而犯之。
三、攜帶兇器而犯之。
四、結夥三人以上而犯之。
五、乘火災、水災或其他災害之際而犯之。
六、在車站、港埠、航空站或其他供水、陸、空公眾運輸之舟、
    車、航空機內而犯之。
前項之未遂犯罰之。